【裁判字號】    98,交聲,3888
【裁判日期】    981231
【裁判案由】    違反道路交通管理處罰條例聲明異議
【裁判全文】
臺灣臺北地方法院交通事件裁定        98年度交聲字第3888號
異  議  人
即受處分人    乙○○
上列受處分人因違反道路交通管理處罰條例案件，對於臺北市交
通事件裁決所98年9月14日所為之處分（原處分案號：北市裁申
字第裁字第AEX558661號），聲明異議，本院裁定如下：
    主  文
異議駁回。
    理  由
一、按汽車駕駛人拒絕接受酒精濃度測試之檢定者，處新臺幣（
    下同）6 萬元罰鍰，並當場移置保管該車輛及吊銷該駕駛執
    照，且3 年內不得考領駕駛執照，道路交通管理處罰條例第
    35條第4 項前段、第67條第2 項分別定有明文。
二、原處分意旨略以：異議人即受處分人乙○○於民國98年6月8
    日23時58分許，騎乘車號FYF-423號機車，行經台北市○○
    街一壽橋下附近，經警攔檢令其接受酒精濃度測試檢定，惟
    異議人拒絕配合，經警依法掣單舉發拒絕接受酒精濃度測試
    之檢定之違規，爰依道路交通管理處罰條例第35條第4項前
    段之規定，裁罰6萬元，並當場移置保管其機車及吊銷駕駛
    執照，3年內禁考。
三、聲明異議意旨如附件所載。
四、本院查：
 (一).受處分人於98年6月8日23時58分許，騎乘車號FYF-423號機
    車，行經台北市○○街一壽橋下附近時，經警舉發「酒後駕
    車（拒測）」之違規事實，業據證人即舉發本件交通違規之
    臺北市政府警察局文山第一分局木新派出所員警丙○○、甲○○到庭具結證實無訛，並有舉發違反道路交通管理事件通
    知單1紙附卷可稽。
 (二).受處分人雖辯稱：「我當時是在散步，員警是在追查另一個
    拒絕臨檢的人，警察就問我是不是剛才被追的人，我說不是
    ，警察問我說機車是不是我的，我說機車是我的，但我不是
    剛才被警察追的人。當天我去我妹妹那邊吃麻油雞湯，有酒
    的味道，我妹妹住寶高路120巷5弄2號3樓，跟老泉街是隔壁
    巷，我當時是吃完麻油雞去散步，準備要回家。」云云，惟
    證人即當日舉發之警員丙○○於本院證稱：「當天是我們酒
    測勤務，我們勤務會有三個人，當天是所長帶班，我跟甲○○一起執行，當天執勤是晚上十點到翌日一點。我是在老泉
    街一壽橋下（在現場位置圖A的位置），甲○○是我在現場
    位置圖標示B的位置，當時我在A的位置，面向寶高路，負責
    攔前向的來車，我的主管張堅忍跟我背對背，他是攔反方向
    的來車，我在執勤過程中，我看到我的前方寶高路約一百公
    尺，寶高路是一個上下坡，我看到機車下坡時，機車騎士也
    看到我，該機車騎士馬上就在B的位置迴轉，甲○○馬上發
    動機車追上去，約三分鐘後，我跟主管就收到甲○○請求我
    和主管去前面一點轉彎處（現場位置圖C的位置）支援他，
    我到C的位置時，看到甲○○拉著異議人，請異議人出示證
    件，但是異議人要走，我們就現場開始錄音錄影，然後甲○○有向主管報告他追異議人的經過，接著我們就告訴異議人
    權利，因為異議人身上有很濃的酒味，我們要求異議人出示
    證件，但異議人不願意，我們告訴異議人依照警察職權行使
    法，可以要求異議人出示證件，如果不出示證件，我們可以
    帶回警局查證，並在現場告訴異議人配合我們酒測，但是異
    議人都不願意配合，在現場C的位置前方約二十公尺處，停
    有異議人的機車，異議人機車就停在甲○○機車的旁邊，後
    來我們就將異議人帶回派出所，甲○○和另一個支援的同事
    留在現場看管機車，我們回派出所後，依異議人的機車車號
    ，查機車車主，車主的姓名就是乙○○，我問異議人是否就
    是乙○○，異議人回答是，但異議人還是不願意出示證件，
    後來我們去調異議人的前科資料，前科上面有照片，與異議
    人是相符的，所以我們確認異議人就是乙○○，我們在派出
    所也有錄音錄影，請異議人配合我們酒測，但是異議人還是
    拒絕，所以我才開立這份罰單，之後就讓異議人離開。」；
    證人甲○○證稱；「當天我跟丙○○、所長執行酒測勤務，
    我是騎機車在現場位置圖標示B的位置附近埋伏，看附近有
    無迴轉車輛，我機車先熄火人坐在機車上，準備隨時待命，
    當天我看到一個機車騎士從產業道路要右轉老泉街，但該機
    車騎士看到丙○○他們就迴轉，我就馬上發動車輛追上去，
    追到產業道路北二高橋下附近，看到該機車騎士在我前方二
    十公尺處在路邊停下來，並把安全帽脫下來，我就上前盤查
    （如現場位置圖E的位置），我靠近該機車騎士時就聞到酒
    味，我問該機車騎士為何看到員警就迴轉，他說沒有，他就
    是停在那裡而已，我就請該機車騎士出示證件，讓我查驗身
    分，但該機車騎士拒絕出示證件，並一直往現場圖的箭頭方
    向走，我就拉住該機車騎士，但是該機車騎士還是一直走，
    我就用無線電請丙○○他們來支援，後來的情形就如同丙○○所述。我留在現場看管機車，等到我同事他們開攤販車來
    載機車回警局，我就跟著攤販車一起回去。機車先放在派出
    所，等開了拒絕酒測罰單之後，我們再進行扣車的程序，再
    請保管廠的人把機車載回保管場，等異議人繳完前之後，才
    能領回。」、「（法官問）今日在庭的異議人是否是當天你
    所攔停的機車騎士？（答）是的。」、「（法官問）你確定
    你一直追隨機車騎士到他停車上前盤查，該機車騎士確為在
    場之乙○○？（答）是的，該機車騎士一直都沒有離開我的
    視線。」等語（見本院98年10月30日訊問筆錄）。核證人丙○○、甲○○所證內容，就案發當時之取締經過證述詳確，
    核與卷附舉發通知單載有「拒簽收」之字樣相符，且證人與
    受處分人原不相識，彼此間並無怨恨仇隙，故證人要無設詞
    誣陷異議人違規，進而招致偽證重罪之可能及必要，是其證
    詞應屬可信。
五、綜上所述，異議人確有於上揭時、地騎乘機車經員警攔停稽
    查時，拒絕接受酒精濃度測試檢定之違規行為，從而，原處
    分機關依首揭道路交通管理處罰條例第35條第4 項前段之規
    定，裁處異議人罰鍰6 萬元，吊銷駕駛執照，且依同條例第
    67條第2 項之規定，3 年內不得考領駕駛執照，核屬無誤，
    本件異議為無理由，應予駁回。
據上論斷，應依道路交通案件處理辦法第19條，裁定如主文。
中    華    民    國    98    年    12    月    31    日
                  交通法庭法  官  廖紋妤
上正本證明與原本無異。
如不服本裁定，應於裁定送達後5日內向本院提出抗告狀。
                          書記官  周小玲
中    華    民    國    99    年    1     月    4     日

司法院資訊處製作；財團法人民間司法改革基金會備份。
